【裁判字號】    92,易,42
【裁判日期】    920227
【裁判案由】    毒品危害防制條例
【裁判全文】
臺灣臺中地方法院刑事判決                            九十二年度易字第四二號
    公  訴  人  台灣台中地方法院檢察署檢察官
    被      告  甲○○
右列被告因毒品危害防制條例案件，經檢察官提起公訴（九十一年度毒偵字第三０七
五號），本院判決如左：
    主  文
甲○○施用第二級毒品，處有期徒刑伍月，如易科罰金，以參佰元折算壹日。
扣案之玻璃吸食器壹支沒收。
    事  實
一、甲○○曾因施用毒品案件，經送觀察、勒戒後，認無繼續施用毒品之傾向，由本
    院於民國八十七年十一月四日，以八十七年度訴字第九三二號判決免刑確定；又
    因施用毒品案件，經送強制戒治合格，交付保護管束期滿，由台灣台中地方法院
    檢察署檢察官於八十九年四月二十五日，以八十八年度戒毒偵字第六三號為不起
    訴處分確定。詎仍不知悔改，復基於施用第二級毒品之犯意，於九十一年九月五
    日十四時五十分許為警查獲採尿前五日內之某時，在不詳地點，以不詳方法，施
    用第二級毒品安非他命一次。嗣於九十一年九月五日十四時五十分許，為警在彰
    化縣田中鎮○○路與新庄街口查獲，扣得其所有玻璃吸食器一支。
二、案經彰化縣警察局田中分局移送台灣彰化地方法院檢察署呈請台灣高等法院台中
    分院檢察署核轉台灣台中地方法院檢察署檢察官偵查起訴。
    理  由
一、訊據被告甲○○否認施用第二級毒品犯行，辯稱伊於強制戒治後即未再施用安非
    他命，玻璃吸食器係警察在車後座找到，伊不知那裡來，當時伊開車至現場，是
    要幫朋友丙○○搬家，伊經飭回後即至行政院衛生署台中醫院進行尿液篩檢，結
    果安非他命及嗎啡均呈陰性反應云云。惟查被告於前揭時地為警查獲，經採其尿
    液送請彰化縣衛生局以免疫學分析法及ＴＯＸＩ－ＬＡＢ方法檢驗結果，甲基安
    非他命呈陽性反應，有該局煙毒尿液檢驗成績書附卷足憑，並有當場查獲之玻璃
    吸食器一支扣案可稽。被告於警訊、偵查中均供承該吸食器係其以前吸食安非他
    命所用等語，另證人即查獲警員乙○○復證稱伊等原發現被告單獨在距查獲地點
    約五百公尺處路旁，坐在車上駕駛座打電話，覺得有點可疑，後又在附近發現丙
    ○○騎機車，因傳聞丙○○賣毒品，伊等認為該二人可能約要見面，所以開自小
    客車在附近繞，嗣在查獲地點發現被告駕駛之自小客車停在路旁，丙○○坐在駕
    駛座旁，伊等下車盤查身分，發現被告口袋內有東西，要被告拿出，被告即將扣
    案之吸食器拿出來，是以衛生紙包著，該吸食器係在被告身上查獲，且帶回派出
    所，亦係在派出所辦公室當場採尿，有捺指印封裝等語。又施用毒品，經人體代
    謝作用於八小時之內，約有百分之八十之量排出，二十四小時後，續有約剩餘量
    之百分之九十再排出，七十二小時後仍有殘餘微量排出，施用者個人體質不同，
    其排出時間亦會有差異，尤其成癮者，於施用後一百二十小時內所採尿液，配合
    較具公信力之儀器，仍可能被檢測出（見卷附憲兵司令部函影本），顯見該扣案
    之玻璃吸食器為被告所有，被告於為警查獲採尿之前五日內某時，確有施用第二
    級毒品安非他命之行為，所辯無非飾卸之詞，不足採信。再被告曾因施用毒品案
    件，經送觀察、勒戒後，認無繼續施用毒品之傾向，由本院於八十七年十一月四
    日，以八十七年度訴字第九三二號判決免刑確定；又因施用毒品案件，經送強制
    戒治合格，交付保護管束期滿，由台灣台中地方法院檢察署檢察官於八十九年四
    月二十五日，以八十八年度戒毒偵字第六三號為不起訴處分確定等情，亦有台灣
    台中地方法院檢察署刑案資料查註紀錄表、檢察官不起訴處分書及本院刑事判決
    在卷足參，事證明確，被告犯行已堪認定。至被告提出之行政院衛生署台中醫院
    診斷證明書影本雖載有個案於九十一年九月六日來院進行尿液篩檢，尿中安非他
    命及嗎啡目前呈陰性反應，然距被告於前揭時地為警查獲採尿，已過相當時間，
    且未載採尿過程及篩檢方法，無從確定受檢之尿液是否被告所有，尚難作為有利
    被告之認定。又本件事證已明，被告聲請鑑定該玻璃吸食器及封瓶膠帶指紋，本
    院認無必要，併予敘明。
二、核被告所為，係犯毒品危害防制條例第十條第二項之施用第二級毒品罪。其持有
    第二級毒品之低度行為，已為施用之高度行為所吸收，不另論罪。爰審酌被告已
    有違反麻醉藥品管理條例前科（經本院判處有期徒刑四月，於八十四年四月二十
    一日執行完畢，見卷附台灣台中地方法院檢察署刑案資料查註紀錄表），並曾送
    觀察勒戒、強制戒治，仍不知悔悟，又施用第二級毒品，顯有惡性，及其犯罪動
    機、手段、犯罪後態度等一切情狀，處以如主文所示之刑，並諭知易科罰金之折
    算標準。扣案之玻璃吸食器一支，係被告所有，供犯罪所用之物，應依刑法第三
    十八條第一項第二款宣告沒收。
據上論斷，應依刑事訴訟法第二百九十九條第一項前段，毒品危害防制條例第十條第
二項、刑法第十一條前段、第四十一條第一項前段、第三十八條第一項第二款，罰金
罰鍰提高標準條例第二條，判決如主文。
中      華      民      國      九十二      年    二    月    二十七    日
                                        法  官  鍾  堯  航
右正本證明與原本無異。
如不服本判決，應於送達後十日內向本院提出上訴狀（須附繕本），上訴於台灣高等
法院台中分院。
                                        書記官
中      華      民      國      九十二      年    二    月    二十七    日
附錄論罪科刑法條：
毒品危害防制條例第十條第二項
施用第二級毒品者，處三年以下有期徒刑。


司法院資訊處製作；財團法人民間司法改革基金會備份。
